【裁判字號】    99,勞小抗,1
【裁判日期】    990127
【裁判案由】    給付工資
【裁判全文】
臺灣基隆地方法院民事裁定             99年度勞小抗字第1號
抗  告  人  乙○○
相  對  人  福威航運股份有限公司
法定代理人  甲○○
上列當事人間請求給付工資事件，抗告人對於本院基隆簡易庭於
中華民國98年12月15日所為98年度基勞小調字第4 號裁定提起抗
告，本院第二審合議庭裁定如下：
    主  文
原裁定廢棄，發回本院基隆簡易庭。
    理  由
一、抗告意旨略以：抗告人經相對人僱用，在「福威輪」船隻上
    工作，該船係東沙北運之砂石船，在花蓮港載運砂石後航向
    基隆港卸貨，幾近定期班輪，且相對人係將抗告人之薪資匯
    入抗告人在有限責任基隆市第二信用合作社（下稱基隆二信
    ）之帳戶，基隆市應屬債務履行地，原裁定不當，請求廢棄
    等情。
二、按對於私法人或其他得為訴訟當事人之團體之訴訟，由其主
    事務所或主營業所所在地之法院管轄；因契約涉訟者，如經
    當事人定有債務履行地，得由該履行地之法院管轄；又同一
    訴訟，數法院有管轄權者，原告得任向其中一法院起訴；另
    訴訟之全部或一部，法院認為無管轄權者，依原告聲請或依
    職權以裁定移送於其管轄法院，民事訴訟法第2 條第2 項、
    第12條、第22條及第28條第1 項分有明文。次按抗告法院認
    抗告為有理由者，應廢棄或變更原裁定，非有必要，不得命
    原法院或審判長更為裁定；又對於簡易程序第一審裁判之抗
    告程序，準用民事訴訟法第4 編抗告程序之規定，民事訴訟
    法第492 條、第436 條之1 第3 項定有明文。
三、經查：
（一）抗告人以其曾受相對人僱用，而相對人積欠工資為由，向
      本院起訴請求相對人給付工資，原審以相對人及法定代理
      人之事務所、住所設在福建省金門縣，非屬本院轄區，且
      縱相對人將抗告人之薪資匯入抗告人設於基隆二信之帳戶
      ，亦無從認定兩造以基隆市為債務履行地；又抗告人之工
      作為船員，非固定於本院轄區內服勞務，無從認定兩造約
      定以本院轄區內之區域為債務履行地，認本院無管轄權，
      依職權將本件以裁定移送於福建金門地方法院，核先敘明
      。
（二）抗告人之事務所確係設在福建省金門縣等情，有公司基本
      資料附卷可稽，是依民事訴訟法第2 條第2 項之規定，福
      建金門地方法院就本案有管轄權一節，應堪認定。惟抗告
      人辯稱其受僱在「福威輪」上工作，該船經常往來基隆港
      與花蓮港，基隆市屬債務履行地等情，經查，兩造於民國
      98年1 月15日簽定船員定期僱傭契約，約定相對人僱用抗
      告人在「福威輪」擔任水手等情，此有抗告人提出船員定
      期僱傭契約及抗告人勞工保險投保資料表在卷供參，堪以
      認定，因船員工作之職務內容，係在船隻上擔服勞務，若
      船員工作之船隻有固定停靠港，則該港應得認定為債務履
      行地；而自本院調閱「福威輪」自97年7 月1 日至98年6
      月30日期間，進出基隆港紀錄表觀之，該船確時常往返花
      蓮港與基隆港，每月進入基隆港卸貨之次數均在4 次以上
      ，有交通部基隆港務局99年1 月5 日基港航監字第099000
      0330號函檢附「福威輪」進出基隆港紀錄表可佐，足見抗
      告人上開所辯非屬無據，亦即花蓮港及基隆港應均屬該船
      經常性之停靠港，縱兩造未於僱傭契約明定債務履行地，
      依前所述，仍應認基隆港屬於兩造約定之債務履行地，依
      民事訴訟法第12條之規定，本院對本件亦有管轄權，則抗
      告人依民事訴訟法第22條規定，向本院起訴，並無不當，
      原審誤認本院無管轄權，依職權將本件移送福建金門地方
      法院，尚非有當。從而，抗告為有理由，原裁定應予廢棄
      ，並發回原法院另為適當處理。
四、依民事訴訟法第436 條之1 第3 項、第492 條，裁定如主文
    。
中    華    民    國    99    年    1     月    27    日
                  民事庭審判長法  官  蔡聰明
                              法  官  陳湘琳
                              法  官  邰婉玲
以上正本係照原本作成。
本裁定除以適用法規顯有錯誤為理由，並經本院許可外，不得再
抗告。
如提起再抗告，應於收受送達後10日內，向本院提出再抗告狀，
並繳納再抗告費新台幣1,000 元。
中    華    民    國    99    年    1     月    27    日
                              書記官  王毓嫻

司法院資訊處製作；財團法人民間司法改革基金會備份。
